Minutes et répertoires du notaire Louis Jean Philippe FAUCHEY, 19 avril 1890 - 22 octobre 1913 (étude XXXVI)
Archives nationales
Minutes et répertoires du notaire Louis Jean Philippe FAUCHEY (étude XXXVI)
19 avril 1890 - 22 octobre 1913
MC/ET/XXXVI/1323 - MC/ET/XXXVI/1633, MC/RE/XXXVI/20 - MC/RE/XXXVI/24
Etude XXXVI; Fauchey, Louis Jean Philippe
311 articles (boîtes de 8 à 15 cm) 36,1 mètres linéaires
Archives nationales de France
Minutes et répertoires :la loi 2008-696 du 15 juillet 2008 relative aux archives a fixé à 75 ans à compter de la date de l'acte, ou à 25 ans à compter de la date du décès de l'intéressé si ce délai est plus bref, le délai de communication des minutes et répertoires des notaires; ce délai est porté à 100 ans à compter de la date de l'acte si le document se rapporte à un mineur (code du Patrimoine, articles L213-2, 4e d et 5e).
Autres documents de l'étude (dossiers de clients, comptabilité...) :s'agissant d'archives privées, ces documents sont communicables selon les modalités fixées par le déposant ou le donateur.
Certains documents ne sont pas accessibles en raison de leur mauvais état de conservation.
Versement par l'étude XXXVI en 2013.
Avant le versement, conservé à l'étude XXXVI puis chez "Notaires Paris Services" au Perray-en-Yvelines.
néant
chronologique
Accès aux instruments de recherche de tous les notaires de l’étude XXXVI
Archives de l'étude XXXVI
- Minutes de Louis Jean Philippe FAUCHEY, avril 1890 - 22 octobre 1913; MC/ET/XXXVI/1323 - MC/ET/XXXVI/1633
  - Minutes. 1890, avril, avril 1890; MC/ET/XXXVI/1323
    Informations complémentaires:
    1890, 1er au 17 avril: actes passés par-devant Alfred Bezanson.
    1890, 19 au 30 avril: actes passés par-devant Louis Jean Philippe Fauchey.
    Informations concernant le classement:
    Le niveau inférieur de description, quand il existe, correspond aux minutes d'actes. Toutes les minutes ne sont pas forcément décrites une à une. Les descriptions de ces minutes sont plus ou moins détaillées.
  - Minutes. 1890, mai, mai 1890; MC/ET/XXXVI/1324; Document détérioré.
  - Minutes. 1890, juin, juin 1890; MC/ET/XXXVI/1325; Document détérioré.
  - Minutes. 1890, 1er juillet - 16 juillet, 1er juillet - 16 juillet 1890; MC/ET/XXXVI/1326
  - Minutes. 1890, 17 juillet - 31 juillet, 17 juillet - 31 juillet 1890; MC/ET/XXXVI/1327
  - Minutes. 1890, août, août 1890; MC/ET/XXXVI/1328
  - Minutes. 1890, septembre, septembre 1890; MC/ET/XXXVI/1329
  - Minutes. 1890, octobre, octobre 1890; MC/ET/XXXVI/1330
  - Minutes. 1890, novembre, novembre 1890; MC/ET/XXXVI/1331
  - Minutes. 1890, décembre, décembre 1890; MC/ET/XXXVI/1332
  - Minutes. 1891, janvier, janvier 1891; MC/ET/XXXVI/1333
  - Minutes. 1891, février, février 1891; MC/ET/XXXVI/1334
  - Minutes. 1891, mars, mars 1891; MC/ET/XXXVI/1335
  - Minutes. 1891, avril, avril 1891; MC/ET/XXXVI/1336
  - Minutes. 1891, mai, mai 1891; MC/ET/XXXVI/1337
  - Minutes. 1891, juin, juin 1891; MC/ET/XXXVI/1338
  - Minutes. 1891, juillet, juillet 1891; MC/ET/XXXVI/1339
  - Minutes. 1891, août, août 1891; MC/ET/XXXVI/1340
  - Minutes. 1891, septembre, septembre 1891; MC/ET/XXXVI/1341
  - Minutes. 1891, octobre, octobre 1891; MC/ET/XXXVI/1342
  - Minutes. 1891, novembre, novembre 1891; MC/ET/XXXVI/1343
  - Minutes. 1891, 2 décembre - 16 décembre, 2 décembre - 16 décembre 1891; MC/ET/XXXVI/1344
  - Minutes. 1891, 17 décembre - 31 décembre, 17 décembre - 31 décembre 1891; MC/ET/XXXVI/1345
  - Minutes. 1892, 5 janvier - 18 janvier, 5 janvier - 18 janvier 1892; MC/ET/XXXVI/1346
    - Inventaire après décès de Caroline Élisabeth Julie Clin, décédée dans sa demeure 124, boulevard Saint-Germain, le 23 octobre 1891, à la requête de son mari, Maurice Éléonor Joseph Lucien Letulle, docteur en médecine, demeurant même adresse et comme tuteur de leurs deux enfants, Charles Raymond et Andrée Rosita Marie Letulle. (38 f.)., 12 janvier 1892; MC/ET/XXXVI/1346
      Origine de l'information:
      De l'image fixe à l'image animée (1820-1910), documents du Minutier central des notaires de Paris relatifs à l'histoire des photographes et de la photographie, par Marc Durand, Paris, Archives nationales, 2013 (sous presse), notice n° 3097 (version dématérialisée de l'instrument de recherche, les notices biographiques et compléments de descriptions d'actes ne se trouvent que sur la version papier de l'ouvrage, voir contexte dans le Plan d’orientation général - Notaires de Paris, guides thématiques du Minutier).
      Date de révision: 2011
      Date de création de la notice: 2010
      Saint-Germain (boulevard); Letulle, Maurice Éléonor Joseph Lucien; Clin, Caroline Élisabeth Julie; Clin, Ernest Marie; Letulle, Charles Raymond; Letulle, Andrée Rosita Marie
  - Minutes. 1892, 19 janvier - 30 janvier, 19 janvier - 30 janvier 1892; MC/ET/XXXVI/1347
  - Minutes. 1892, 1er février - 15 février, 1er février - 15 février 1892; MC/ET/XXXVI/1348
  - Minutes. 1892, 16 février - 27 février, 16 février - 27 février 1892; MC/ET/XXXVI/1349
  - Minutes. 1892, mars, mars 1892; MC/ET/XXXVI/1350
  - Minutes. 1892, avril, avril 1892; MC/ET/XXXVI/1351
  - Minutes. 1892, mai, mai 1892; MC/ET/XXXVI/1352
    - État liquidatif des communautés Clin-Grison, Clin-Delacour et Letulle-Clin, suivi du partage des successions d'Ernest Marie Clin et de Caroline Élisabeth Julie Clin, entre leurs héritiers. (140 f.)., 9 mai 1892; MC/ET/XXXVI/1352
      À la suite:
      1892, 9 mai Procès-verbal de lecture et d'approbation. 1893, 3 août Dépôt des pièces d'homologation.
      De l'image fixe à l'image animée (1820-1910), documents du Minutier central des notaires de Paris relatifs à l'histoire des photographes et de la photographie, par Marc Durand, Paris, Archives nationales, 2013 (sous presse), notice n° 3098 (version dématérialisée de l'instrument de recherche, les notices biographiques et compléments de descriptions d'actes ne se trouvent que sur la version papier de l'ouvrage, voir contexte dans le Plan d’orientation général - Notaires de Paris, guides thématiques du Minutier).
      Letulle, Maurice Éléonor Joseph Lucien; Clin, Caroline Élisabeth Julie; Clin, Ernest Marie; Letulle, Charles Raymond; Letulle, Andrée Rosita Marie; Clin, Caroline Élisabeth Julie; Clin-Grison, ?; Clin-Delacour, ?
  - Minutes. 1892, juin, juin 1892; MC/ET/XXXVI/1353
  - Minutes. 1892, 1er juillet - 12 juillet, 1er juillet - 12 juillet 1892; MC/ET/XXXVI/1354
  - Minutes. 1892, 13 juillet - 30 juillet, 13 juillet - 30 juillet 1892; MC/ET/XXXVI/1355
  - Minutes. 1892, août, août 1892; MC/ET/XXXVI/1356
  - Minutes. 1892, septembre, septembre 1892; MC/ET/XXXVI/1357
  - Minutes. 1892, octobre, octobre 1892; MC/ET/XXXVI/1358
  - Minutes. 1892, novembre, novembre 1892; MC/ET/XXXVI/1359
  - Minutes. 1892, décembre, décembre 1892; MC/ET/XXXVI/1360
  - Minutes. 1893, janvier, janvier 1893; MC/ET/XXXVI/1361
  - Minutes. 1893, février, février 1893; MC/ET/XXXVI/1362
  - Minutes. 1893, 1er mars - 15 mars, 1er mars - 15 mars 1893; MC/ET/XXXVI/1363
  - Minutes. 1893, 16 mars - 29 mars, 16 mars - 29 mars 1893; MC/ET/XXXVI/1364
  - Minutes. 1893, avril, avril 1893; MC/ET/XXXVI/1365
  - Minutes. 1893, 2 mai - 15 mai, 2 mai - 15 mai 1893; MC/ET/XXXVI/1366
  - Minutes. 1893, 16 mai - 31 mai, 16 mai - 31 mai 1893; MC/ET/XXXVI/1367
  - Minutes. 1893, juin, juin 1893; MC/ET/XXXVI/1368
  - Minutes. 1893, juillet, juillet 1893; MC/ET/XXXVI/1369
  - Minutes. 1893, août, août 1893; MC/ET/XXXVI/1370
  - Minutes. 1893, septembre, septembre 1893; MC/ET/XXXVI/1371
  - Minutes. 1893, octobre, octobre 1893; MC/ET/XXXVI/1372
  - Minutes. 1893, novembre, novembre 1893; MC/ET/XXXVI/1373
  - Minutes. 1893, décembre, décembre 1893; MC/ET/XXXVI/1374
  - Minutes. 1894, janvier, janvier 1894; MC/ET/XXXVI/1375
  - Minutes. 1894, février, février 1894; MC/ET/XXXVI/1376
  - Minutes. 1894, mars, mars 1894; MC/ET/XXXVI/1377
  - Minutes. 1894, avril, avril 1894; MC/ET/XXXVI/1378
  - Minutes. 1894, mai, mai 1894; MC/ET/XXXVI/1379
  - Minutes. 1894, juin, juin 1894; MC/ET/XXXVI/1380
  - Minutes. 1894, juillet, juillet 1894; MC/ET/XXXVI/1381
  - Minutes. 1894, août - septembre, août - septembre 1894; MC/ET/XXXVI/1382
  - Minutes. 1894, octobre, octobre 1894; MC/ET/XXXVI/1383
  - Minutes. 1894, novembre, novembre 1894; MC/ET/XXXVI/1384
  - Minutes. 1894, décembre, décembre 1894; MC/ET/XXXVI/1385
  - Minutes. 1895, janvier, janvier 1895; MC/ET/XXXVI/1386
  - Minutes. 1895, février, février 1895; MC/ET/XXXVI/1387
  - Minutes. 1895, mars, mars 1895; MC/ET/XXXVI/1388
  - Minutes. 1895, avril, avril 1895; MC/ET/XXXVI/1389
  - Minutes. 1895, 1er mai - 21 mai, 1er mai - 21 mai 1895; MC/ET/XXXVI/1390
  - Minutes. 1895, 22 mai - 31 mai, 22 mai - 31 mai 1895; MC/ET/XXXVI/1391
  - Minutes. 1895, juin, juin 1895; MC/ET/XXXVI/1392
  - Minutes. 1895, juillet, juillet 1895; MC/ET/XXXVI/1393
  - Minutes. 1895, août, août 1895; MC/ET/XXXVI/1394
  - Minutes. 1895, septembre, septembre 1895; MC/ET/XXXVI/1395
  - Minutes. 1895, octobre, octobre 1895; MC/ET/XXXVI/1396
  - Minutes. 1895, novembre, novembre 1895; MC/ET/XXXVI/1397
  - Minutes. 1895, décembre, décembre 1895; MC/ET/XXXVI/1398
    - Partage de la sucession Aubry-Ballaz., 27 décembre 1895; MC/ET/XXXVI/1398
      Actes signalés par Thierry Boudignon, 2003-2012 (base de données migrée: voir contexte dans le Plan d’orientation général - Notaires de Paris, guides thématiques du Minutier).
      Date de révision: 2010
      Date de création de la notice: 2004
      partage; Aubry-Ballaz (M.)
  - Minutes. 1896, janvier, janvier 1896; MC/ET/XXXVI/1399
  - Minutes. 1896, 1er février - 8 février, 1er février - 8 février 1896; MC/ET/XXXVI/1400
  - Minutes. 1896, 10 février - 29 février, 10 février - 29 février 1896; MC/ET/XXXVI/1401
  - Minutes. 1896, mars, mars 1896; MC/ET/XXXVI/1402
  - Minutes. 1896, avril, avril 1896; MC/ET/XXXVI/1403; Document détérioré.
  - Minutes. 1896, mai, mai 1896; MC/ET/XXXVI/1404; Document détérioré.
  - Minutes. 1896, juin, juin 1896; MC/ET/XXXVI/1405
  - Minutes. 1896, juillet, juillet 1896; MC/ET/XXXVI/1406
  - Minutes. 1896, août, août 1896; MC/ET/XXXVI/1407
  - Minutes. 1896, septembre - octobre, septembre - octobre 1896; MC/ET/XXXVI/1408
  - Minutes. 1896, novembre, novembre 1896; MC/ET/XXXVI/1409
  - Minutes. 1896, 1er décembre - 12 décembre, 1er décembre - 12 décembre 1896; MC/ET/XXXVI/1410
  - Minutes. 1896, 14 décembre - 30 décembre, 14 décembre - 30 décembre 1896; MC/ET/XXXVI/1411
  - Minutes. 1897, janvier, janvier 1897; MC/ET/XXXVI/1412
  - Minutes. 1897, février, février 1897; MC/ET/XXXVI/1413
  - Minutes. 1897, mars, mars 1897; MC/ET/XXXVI/1414
  - Minutes. 1897, 1er avril - 13 avril, 1er avril - 13 avril 1897; MC/ET/XXXVI/1415
  - Minutes. 1897, 14 avril - 30 avril, 14 avril - 30 avril 1897; MC/ET/XXXVI/1416
  - Minutes. 1897, 3 mai - 13 mai, 3 mai - 13 mai 1897; MC/ET/XXXVI/1417
  - Minutes. 1897, 14 mai - 31 mai, 14 mai - 31 mai 1897; MC/ET/XXXVI/1418
  - Minutes. 1897, juin, juin 1897; MC/ET/XXXVI/1419
  - Minutes. 1897, juillet, juillet 1897; MC/ET/XXXVI/1420
  - Minutes. 1897, août, août 1897; MC/ET/XXXVI/1421
  - Minutes. 1897, septembre, septembre 1897; MC/ET/XXXVI/1422
  - Minutes. 1897, octobre, octobre 1897; MC/ET/XXXVI/1423
  - Minutes. 1897, novembre, novembre 1897; MC/ET/XXXVI/1424
    - Vente par Anatole Charles Loussel, commerçant, chevalier de la Légion d'honneur, et Marie Louise Julie Bizard, son épouse, rue de la Pompe, n° 86, à Joachim Auguste Pinloche, professeur agrégé à la faculté de Lille (Nord), demeurant à Loos près Lille, d'un terrain, rue Jouvenet, n° 33 (seizième arrondissement)., 27 novembre 1897 - 8 octobre 1900; MC/ET/XXXVI/1424
      2 plans; à la suite, autre vente des mêmes au même, d'un autre terrain sus dite rue, n° 31.
      Date de création de la notice: 2006
      acte de vente; Lille (Nord); Loos (Nord); Jouvenet (rue); Pompe (rue de la); Bizard, Marie Louise Julie; Loussel, Anatole Charles; Pinloche, Joachim Auguste; commerçant; enseignant
  - Minutes. 1897, 1er décembre - 18 décembre, 1er décembre - 18 décembre 1897; MC/ET/XXXVI/1425
  - Minutes. 1897, 20 décembre - 31 décembre, 20 décembre - 31 décembre 1897; MC/ET/XXXVI/1426
  - Minutes. 1898, 3 janvier - 15 janvier, 3 janvier - 15 janvier 1898; MC/ET/XXXVI/1427
  - Minutes. 1898, 17 janvier - 31 janvier, 17 janvier - 31 janvier 1898; MC/ET/XXXVI/1428
  - Minutes. 1898, février, février 1898; MC/ET/XXXVI/1429
  - Minutes. 1898, 1er mars - 18 mars, 1er mars - 18 mars 1898; MC/ET/XXXVI/1430
  - Minutes. 1898, 19 mars - 31 mars, 19 mars - 31 mars 1898; MC/ET/XXXVI/1431
  - Minutes. 1898, avril, avril 1898; MC/ET/XXXVI/1432
  - Minutes. 1898, mai, mai 1898; MC/ET/XXXVI/1433
  - Minutes. 1898, 1er juin - 14 juin, 1er juin - 14 juin 1898; MC/ET/XXXVI/1434
  - Minutes. 1898, 15 juin - 30 juin, 15 juin - 30 juin 1898; MC/ET/XXXVI/1435
  - Minutes. 1898, 1er juillet - 19 juillet, 1er juillet - 19 juillet 1898; MC/ET/XXXVI/1436
  - Minutes. 1898, 21 juillet - 31 juillet, 21 juillet - 31 juillet 1898; MC/ET/XXXVI/1437
  - Minutes. 1898, août, août 1898; MC/ET/XXXVI/1438
  - Minutes. 1898, septembre, septembre 1898; MC/ET/XXXVI/1439
  - Minutes. 1898, octobre, octobre 1898; MC/ET/XXXVI/1440
  - Minutes. 1898, novembre, novembre 1898; MC/ET/XXXVI/1441
  - Minutes. 1898, décembre, décembre 1898; MC/ET/XXXVI/1442
  - Minutes. 1899, janvier, janvier 1899; MC/ET/XXXVI/1443
  - Minutes. 1899, février, février 1899; MC/ET/XXXVI/1444
  - Minutes. 1899, mars, mars 1899; MC/ET/XXXVI/1445
  - Minutes. 1899, avril, avril 1899; MC/ET/XXXVI/1446
  - Minutes. 1899, mai, mai 1899; MC/ET/XXXVI/1447
  - Minutes. 1899, juin, juin 1899; MC/ET/XXXVI/1448
  - Minutes. 1899, juillet, juillet 1899; MC/ET/XXXVI/1449
  - Minutes. 1899, août, août 1898; MC/ET/XXXVI/1450
  - Minutes. 1899, septembre, septembre 1898; MC/ET/XXXVI/1451
  - Minutes. 1899, octobre, octobre 1898; MC/ET/XXXVI/1452
  - Minutes. 1899, novembre, novembre 1898; MC/ET/XXXVI/1453
  - Minutes. 1899, décembre, décembre 1899; MC/ET/XXXVI/1454
  - Minutes. 1900, janvier, janvier 1900; MC/ET/XXXVI/1455
  - Minutes. 1900, février, février 1900; MC/ET/XXXVI/1456
  - Minutes. 1900, mars, mars 1900; MC/ET/XXXVI/1457
  - Minutes. 1900, avril, avril 1900; MC/ET/XXXVI/1458
  - Minutes. 1900, mai, mai 1900; MC/ET/XXXVI/1459
  - Minutes. 1900, juin, juin 1900; MC/ET/XXXVI/1460
  - Minutes. 1900, juillet, juillet 1900; MC/ET/XXXVI/1461
    - Dépôt des statuts de la "Société pour la reconstitution des lieux-saints" dont le siège social est établi rue de la Bourse, n°1, la dite société ayant pour objet le reproduction à Paris du Saint-Sépulcre, de la grotte de l'Agonie avec le tombeau de la Vierge, d'un minaret, de deux rues de Jérusalem, de la mosquée d'Omar, des catacombes de Rome, l'installation d'un panorama de sujets religieux et d'un café-restaurant., MC/ET/XXXVI/1461
      Acte signalé par le personnel du Minutier central des notaires de Paris.
      Date de création de la notice: 2016 (F. Chancerel)
      statuts
  - Minutes. 1900, août - septembre, août - septembre 1900; MC/ET/XXXVI/1462
  - Minutes. 1900, octobre, octobre 1900; MC/ET/XXXVI/1463
  - Minutes. 1900, novembre, novembre 1900; MC/ET/XXXVI/1464
  - Minutes. 1900, décembre, décembre 1900; MC/ET/XXXVI/1465
  - Minutes. 1901, janvier, janvier 1901; MC/ET/XXXVI/1466
    - Dépôt des statuts de la "Société française des machines à écrire", dont le siège social a été fixé 53 rue Vivienne., 31 janvier 1901; MC/ET/XXXVI/1466
      Actes à la suite jusqu'au 30 avril.
      statuts; Vivienne (rue); industrie mécanique
  - Minutes. 1901, février, février 1901; MC/ET/XXXVI/1467
  - Minutes. 1901, mars, mars 1901; MC/ET/XXXVI/1468
  - Minutes. 1901, 1er avril - 15 avril, 1er avril - 15 avril 1901; MC/ET/XXXVI/1469
  - Minutes. 1901, 16 avril - 30 avril, 16 avril - 30 avril 1901; MC/ET/XXXVI/1470
  - Minutes. 1901, mai, mai 1901; MC/ET/XXXVI/1471
  - Minutes. 1901, juin, juin 1901; MC/ET/XXXVI/1472
  - Minutes. 1901, juillet, juillet 1901; MC/ET/XXXVI/1473
  - Minutes. 1901, août, août 1901; MC/ET/XXXVI/1474
  - Minutes. 1901, septembre, septembre 1901; MC/ET/XXXVI/1475
  - Minutes. 1901, octobre, octobre 1901; MC/ET/XXXVI/1476
    - Dépôt des statuts de la "Société thermale d'Avène-les-Bains"., 29 octobre 1901; MC/ET/XXXVI/1476
      Actes à la suite jusqu'au 20 mars 1902.
      Date de création de la notice: 2017 (F. Chancerel)
      statuts; Avène (Hérault); établissement thermal
  - Minutes. 1901, 1er novembre - 15 novembre, 1er novembre - 15 novembre 1901; MC/ET/XXXVI/1477
  - Minutes. 1901, 16 novembre - 30 novembre, 16 novembre - 30 novembre 1901; MC/ET/XXXVI/1478
  - Minutes. 1901, décembre, décembre 1901; MC/ET/XXXVI/1479
  - Minutes. 1902, janvier, janvier 1902; MC/ET/XXXVI/1480
  - Minutes. 1902, février, février 1902; MC/ET/XXXVI/1481
  - Minutes. 1902, mars, mars 1902; MC/ET/XXXVI/1482
    - Dépôt des statuts de la société anonyme "Auto-Palace", dont le siège social est établi rue Auber, n°8, ayant pour objet l'achat, la vente, la réparation de voitures automobiles et l'exploitation de garages., 22 mars 1902; MC/ET/XXXVI/1482
      statuts; Auber (rue)
  - Minutes. 1902, avril, avril 1902; MC/ET/XXXVI/1483
  - Minutes. 1902, mai, mai 1902; MC/ET/XXXVI/1484
  - Minutes. 1902, juin, juin 1902; MC/ET/XXXVI/1485
  - Minutes. 1902, juillet, juillet 1902; MC/ET/XXXVI/1486
  - Minutes. 1902, août, août 1902; MC/ET/XXXVI/1487
  - Minutes. 1902, septembre, septembre 1902; MC/ET/XXXVI/1488
  - Minutes. 1902, octobre, octobre 1902; MC/ET/XXXVI/1489
  - Minutes. 1902, novembre, novembre 1902; MC/ET/XXXVI/1490
  - Minutes. 1902, décembre, décembre 1902; MC/ET/XXXVI/1491
  - Minutes. 1903, janvier, janvier 1903; MC/ET/XXXVI/1492
  - Minutes. 1903, 1er février - 15 février, 1er février - 15 février 1903; MC/ET/XXXVI/1493
  - Minutes. 1903, 16 février - 28 février, 16 février - 28 février 1903; MC/ET/XXXVI/1494
  - Minutes. 1903, 1er mars - 15 mars, 1er mars - 15 mars 1903; MC/ET/XXXVI/1495
  - Minutes. 1903, 16 mars - 31 mars, 16 mars - 31 mars 1903; MC/ET/XXXVI/1496
  - Minutes. 1903, avril, avril 1903; MC/ET/XXXVI/1497
  - Minutes. 1903, mai, mai 1903; MC/ET/XXXVI/1498
  - Minutes. 1903, 1er juin - 15 juin, 1er juin - 15 juin 1903; MC/ET/XXXVI/1499
  - Minutes. 1903, 16 juin - 30 juin, 16 juin - 30 juin 1903; MC/ET/XXXVI/1500
  - Minutes. 1903, 1er juillet - 15 juillet, 1er juillet - 15 juillet 1903; MC/ET/XXXVI/1501
  - Minutes. 1903, 16 juillet - 31 juillet, 16 juillet - 31 juillet 1903; MC/ET/XXXVI/1502
  - Minutes. 1903, août, août 1903; MC/ET/XXXVI/1503
  - Minutes. 1903, septembre, septembre 1903; MC/ET/XXXVI/1504
  - Minutes. 1903, octobre, octobre 1903; MC/ET/XXXVI/1505
  - Minutes. 1903, novembre, novembre 1903; MC/ET/XXXVI/1506
  - Minutes. 1903, 1er décembre - 15 décembre, 1er décembre - 15 décembre 1903; MC/ET/XXXVI/1507
  - Minutes. 1903, 16 décembre - 31 décembre, 17 décembre - 31 décembre 1903; MC/ET/XXXVI/1508
  - Minutes. 1904, janvier, janvier 1904; MC/ET/XXXVI/1509
  - Minutes. 1904, février, février 1904; MC/ET/XXXVI/1510
  - Minutes. 1904, 1er mars - 15 mars, 1er mars - 15 mars 1904; MC/ET/XXXVI/1511
  - Minutes. 1904, 16 mars - 31 mars, 16 mars - 31 mars 1904; MC/ET/XXXVI/1512
  - Minutes. 1904, avril, avril 1904; MC/ET/XXXVI/1513
  - Minutes. 1904, mai, mai 1904; MC/ET/XXXVI/1514
  - Minutes. 1904, juin, juin 1904; MC/ET/XXXVI/1515
  - Minutes. 1904, juillet, juillet 1904; MC/ET/XXXVI/1516
  - Minutes. 1904, août, août 1904; MC/ET/XXXVI/1517
  - Minutes. 1904, septembre, septembre 1904; MC/ET/XXXVI/1518
  - Minutes. 1904, octobre, octobre 1904; MC/ET/XXXVI/1519
  - Minutes. 1904, 1er novembre - 15 décembre, 1er novembre - 15 décembre 1904; MC/ET/XXXVI/1520
  - Minutes. 1904, 16 décembre - 31 décembre, 16 décembre - 31 décembre 1904; MC/ET/XXXVI/1521
  - Minutes. 1905, janvier, janvier 1905; MC/ET/XXXVI/1522
  - Minutes. 1905, février, février 1905; MC/ET/XXXVI/1523
  - Minutes. 1905, 1er mars - 15 mars, 1er mars - 15 mars 1905; MC/ET/XXXVI/1524
  - Minutes. 1905, 16 mars - 31 mars, 16 mars - 31 mars 1905; MC/ET/XXXVI/1525
  - Minutes. 1905, avril, avril 1905; MC/ET/XXXVI/1526
  - Minutes. 1905, mai, mai 1905; MC/ET/XXXVI/1527
  - Minutes. 1905, juin, juin 1905; MC/ET/XXXVI/1528
  - Minutes. 1905, juillet, juillet 1905; MC/ET/XXXVI/1529
  - Minutes. 1905, août, août 1905; MC/ET/XXXVI/1530
  - Minutes. 1905, 1er septembre - 15 septembre, 1er septembre - 16 septembre 1905; MC/ET/XXXVI/1531
  - Minutes. 1905, 16 septembre - 30 septembre, 16 septembre - 30 septembre 1905; MC/ET/XXXVI/1532
  - Minutes. 1905, octobre, octobre 1905; MC/ET/XXXVI/1533
  - Minutes. 1905, novembre, novembre 1905; MC/ET/XXXVI/1534
  - Minutes. 1905, décembre, décembre 1905; MC/ET/XXXVI/1535
  - Minutes. 1906, janvier, janvier 1906; MC/ET/XXXVI/1536
  - Minutes. 1906, 1er février - 15 février, 1er février - 15 février 1906; MC/ET/XXXVI/1537
  - Minutes. 1906, 16 février - 28 février, 16 février - 28 février 1906; MC/ET/XXXVI/1538
  - Minutes. 1906, mars, mars 1906; MC/ET/XXXVI/1539
  - Minutes. 1906, avril, avril 1906; MC/ET/XXXVI/1540
  - Minutes. 1906, mai, mai 1906; MC/ET/XXXVI/1541
  - Minutes. 1906, juin, juin 1906; MC/ET/XXXVI/1542
  - Minutes. 1906, juillet, juillet 1906; MC/ET/XXXVI/1543
  - Minutes. 1906, août - septembre, août - septembre 1906; MC/ET/XXXVI/1544
  - Minutes. 1906, octobre, octobre 1906; MC/ET/XXXVI/1545
  - Minutes. 1906, novembre, novembre 1906; MC/ET/XXXVI/1546
  - Minutes. 1906, décembre, décembre 1906; MC/ET/XXXVI/1547
  - Minutes. 1907, janvier, janvier 1907; MC/ET/XXXVI/1548
  - Minutes. 1907, février, février 1907; MC/ET/XXXVI/1549
  - Minutes. 1907, 1er mars - 15 mars, 1er mars - 15 mars 1907; MC/ET/XXXVI/1550
  - Minutes. 1907, 16 mars - 31 mars, 16 mars - 31 mars 1907; MC/ET/XXXVI/1551
  - Minutes. 1907, avril, avril 1907; MC/ET/XXXVI/1552
  - Minutes. 1907, mai, mai 1907; MC/ET/XXXVI/1553
  - Minutes. 1907, juin, juin 1907; MC/ET/XXXVI/1554
  - Minutes. 1907, 1er juillet - 15 juillet, 1er juillet - 15 juillet 1907; MC/ET/XXXVI/1555
  - Minutes. 1907, 16 juillet - 31 juillet, 16 juillet - 31 juillet 1907; MC/ET/XXXVI/1556
  - Minutes. 1907, août - septembre, août - septembre 1907; MC/ET/XXXVI/1557
  - Minutes. 1907, octobre, octobre 1907; MC/ET/XXXVI/1558
  - Minutes. 1907, novembre, novembre 1907; MC/ET/XXXVI/1559
  - Minutes. 1907, décembre, décembre 1907; MC/ET/XXXVI/1560
  - Minutes. 1908, janvier, janvier 1908; MC/ET/XXXVI/1561
  - Minutes. 1908, février, février 1908; MC/ET/XXXVI/1562
  - Minutes. 1908, mars, mars 1908; MC/ET/XXXVI/1563
  - Minutes. 1908, avril, avril 1908; MC/ET/XXXVI/1564
  - Minutes. 1908, mai, mai 1908; MC/ET/XXXVI/1565
  - Minutes. 1908, juin, juin 1908; MC/ET/XXXVI/1566
  - Minutes. 1908, juillet, juillet 1908; MC/ET/XXXVI/1567
  - Minutes. 1908, août, août 1908; MC/ET/XXXVI/1568
  - Minutes. 1908, 1er septembre - 15 octobre, 1er septembre - 15 octobre 1908; MC/ET/XXXVI/1569
  - Minutes. 1908, 16 octobre - 30 novembre, 16 octobre - 30 novembre 1908; MC/ET/XXXVI/1570
  - Minutes. 1908, décembre, décembre 1908; MC/ET/XXXVI/1571
  - Minutes. 1909, janvier, janvier 1909; MC/ET/XXXVI/1572
  - Minutes. 1909, 1er février - 15 février, 1er février - 15 février 1909; MC/ET/XXXVI/1573
  - Minutes. 1909, 16 février - 28 février, 16 février - 28 février 1909; MC/ET/XXXVI/1574
  - Minutes. 1909, mars, mars 1909; MC/ET/XXXVI/1575
  - Minutes. 1909, avril, avril 1909; MC/ET/XXXVI/1576
  - Minutes. 1909, 1er mai - 15 mai, 1er mai - 15 mai 1909; MC/ET/XXXVI/1577
  - Minutes. 1909, 16 mai - 31 mai, 16 mai - 31 mai 1909; MC/ET/XXXVI/1578
  - Minutes. 1909, juin, juin 1909; MC/ET/XXXVI/1579
  - Minutes. 1909, juillet, juillet 1909; MC/ET/XXXVI/1580
  - Minutes. 1909, août, août 1909; MC/ET/XXXVI/1581
  - Minutes. 1909, septembre, septembre 1909; MC/ET/XXXVI/1582
  - Minutes. 1909, octobre, octobre 1909; MC/ET/XXXVI/1583
  - Minutes. 1909, novembre, novembre 1909; MC/ET/XXXVI/1584
  - Minutes. 1909, décembre, décembre 1909; MC/ET/XXXVI/1585